【裁判字號】    98,親,177
【裁判日期】    981030
【裁判案由】    否認子女
【裁判全文】
臺灣桃園地方法院民事判決               98年度親字第177號
原      告    甲○○
被      告    乙○○
兼法定代理人  丙○○
上列當事人間請求否認子女事件，本院於民國98年10月19日言詞
辯論終結，判決如下：
    主      文
確認被告乙○○（民國○○年○月○○日生）非被告丙○○自原告受
胎所生之子。
訴訟費用由被告負擔。
    事實及理由
一、原告起訴主張：原告與被告丙○○曾為夫妻，兩人於民國82
    年6月16日結婚、98年7月21日離婚，而被告丙○○於96年7
    月12日生下€告乙○○，依法被告乙○○推定為原告與被告
    丙○○所生之子，惟於被告丙○○受胎期間，原告與被告丙
    ○○並未共同居住生活，被告乙○○實非被告丙○○自原告
    受胎所生之子女，為此提起本件訴訟等語，並聲明：如主文
    所示。
二、被告則稱：被告乙○○並非原告的小孩，被告丙○○懷被告
    乙○○時，已與原告分居等語。
三、本院判斷：
    按從子女出生日回溯第181日起至第302日止，為受胎期間；
    妻之受胎，係在婚姻關係存續中者，推定其所生子女為婚生
    子女；前項推定，夫妻之一方或子女能證明子女非為婚生子
    女者，得提起否認之訴；前項否認之訴，夫妻之一方自知悉
    該子女非為婚生子女，或子女自知悉其非為婚生子女之時起
    2年內為之，民法第1062條第1項及第1063條第1項、第2項、
    第3 項前段定有明文。原告主張被告丙○○在與其婚姻期間
    受胎並於96年7 月12日產下被告乙○○之事實，有兩造之戶
    籍基本資料在卷可稽，堪信為真實，依上開規定，應推定被
    告乙○○為原告與被告丙○○之婚生子。又原告主張被告乙
    ○○非被告丙○○自原告受胎所生之事實，業據長庚醫療財
    團法人林口長庚紀念醫院鑑定被告乙○○及原告的血液，其
    鑑定報告略以：根據遺傳標記分析結果，據以排除甲○○是
    乙○○的親生父親等語，有該院檢驗醫學科出具之親子鑑定
    報告附卷可參，且上情亦為被告所不爭執，是堪認原告之主
    張為真實。再原告係於96年12月間始悉被告乙○○出生須登
    記為其婚生子女乙節，此據原告於本院98年10月19日言詞辯
    論時稱：「（問：何時知道乙○○出生登記為你的生子女？
    ）96年12月間，戶政機關打電話給我說若我不去報戶籍的話
    ，他們會自動幫我入戶籍」等語，此對照被告乙○○之戶籍
    個人記事欄記載「在臺北縣惠生婦產科診所出生，民國97年
    1 月9 日經桃園市戶政事務所核准『逕為』出生登記」之情
    ，核屬相符，應堪認原告所述尚屬可採。從而，原告於知悉
    被告乙○○出生之日起2 年內提起本訴，否認被告乙○○為
    被告丙○○自原告受胎所生之婚生子，為有理由，應予准許
    。
四、訴訟費用負擔之依據：民事訴訟法第78條。
中    華    民    國    98    年    10    月    30    日
                        家事法庭  法  官  林曉芳
以上正本係照原本作成。
如對本判決上訴，須於判決送達後20日內向本院提出上訴狀。
中    華    民    國    98    年    10    月    30    日
                                  書記官  張儷瓊


司法院資訊處製作；財團法人民間司法改革基金會備份。
